臺灣臺北地方法院民事裁定
111年度抗字第497號
抗  告  人    景立科技有限公司

兼法定代理人  蔡政憲
相  對  人    李忠憲


上列當事人間聲請本票裁定事件，抗告人對於民國111年9月29日
本院111年度司票字第11979號民事裁定提起抗告，本院裁定如下
：
    主  文
抗告駁回。
抗告費用新臺幣壹仟元由抗告人連帶負擔。
    理  由
一、按執票人向本票發票人行使追索權時，得聲請法院裁定後強
    制執行，票據法第123條定有明文。而本票執票人，依票據
    法第123條規定，聲請法院裁定許可對發票人強制執行，性
    質上屬非訟事件，此項聲請之裁定及抗告法院之裁定，僅依
    非訟事件程序以審查強制執行許可與否，並無確定實體上法
    律關係存否之效力，如發票人就票據債務之存否有爭執時，
    應由發票人另提起確認之訴，以資解決，此有最高法院56年
    度台抗字第714號、57年度台抗字第76號、82年度台抗字第3
    70號裁定要旨可參。
二、相對人聲請意旨略以：其執有抗告人共同簽發如附表所示之
    本票5紙（下稱系爭本票），利息均按年利率16%計付，未載
    付款地，記載免除作成拒絕證書，詎屆期提示均未獲付款，
    向本院聲請裁定准就票面金額及自提示日即111年8月15日起
    至清償日止，按週年利率16%計算之利息為強制執行。
三、抗告意旨略以：該項債務尚有爭議與事實不符等語。
四、查，相對人主張其執有抗告人共同簽發之系爭本票，經提示
    未獲付款，業據提出系爭本票為證，而系爭本票核與票據法
    第120條、第123條本票應記載事項及准許本票強制執行之規
    定相符。抗告意旨雖主張該項債務尚有爭議等語，縱令屬實
    ，核屬實體事項之爭執，尚非本院依非訟事件程序所得審究
    ，應由抗告人另循訴訟程序解決。是原裁定准許相對人持系
    爭本票為強制執行，並無違誤。抗告意旨指摘原裁定不當，
    求予廢棄，為無理由，應予駁回。
五、據上論結，本件抗告為無理由，依非訟事件法第46條、第21
    條第2項、第24條第1項，民事訴訟法第495條之1第1項、第4
    49條第1項、第95條、第85條第2項，裁定如主文。
中　　華　　民　　國　　111 　年　　11　　月　　22　　日
                    民事第七庭  審判長法　官  姜悌文　

　　　　　　　　　　　　　　　　　　  法　官  黃珮如
　　　　　　　　　　　　　　　　　　 
　　　　　　　　　　　　　　　　　  　法  官　蔡政哲 
以上正本係照原本作成。　　　　　　　　　　　　　　　　　本裁定除以適用法規顯有錯誤為理由，並經本院許可外，不得再抗告。如提起再抗告，應於收受後10日內委任律師為訴訟代理人向本院提出再抗告狀。並繳納再抗告費新台幣1,000元。　
中　　華　　民　　國　　111 　年　　11　　月　　22　　日
                                      書記官  周儀婷
附表
編號 發票日 票面金額 到期日 利息起算日   （新臺幣）   1 110年8月5日 1,000,000元 視為未記載 111年8月15日 2 110年8月10日 800,000元 110年8月10日 111年8月15日 3 111年7月4日 10,000,000元 111年7月4日 111年8月15日 4 111年7月5日 6,000,000元 視為未記載 111年8月15日 5 111年7月19日 5,000,000元 未記載 111年8月15日